臺灣士林地方法院刑事判決
110年度金訴字第297號
公  訴  人  臺灣士林地方檢察署檢察官
被      告  黃桂雄


指定辯護人  本院公設辯護人姜惠如  
上列被告因違反銀行法案件，經檢察官提起公訴（110年度偵字
第3839號），本院判決如下：
    主  文
黃桂雄共同犯銀行法第一百二十五條第一項前段之非法辦理國內
外匯兌業務罪，處有期徒刑壹年捌月。緩刑肆年。
已繳交之犯罪所得新臺幣拾伍萬元沒收。
    事  實
一、黃桂雄明知除法律另有規定者外，非銀行不得辦理國內外匯
    兌業務，竟自民國107年1月初某時起至108年3月間止，與真
    實姓名年籍不詳之大陸人士「吳原諒」以通訊軟體微信（We
    Chat）聯繫，共同基於違法辦理國內外匯兌業務之犯意聯絡
    ，未經主管機關之許可，非法經營臺灣地區與大陸地區間之
    新臺幣與人民幣匯兌業務，並由黃桂雄以其所申設之第一銀
    行敦化分行帳號00000000000號帳戶（下稱本案帳戶）供辦
    理前開匯兌業務使用，其情節如下：
（一）將新臺幣非法匯兌為人民幣部分：
　　接受附表一所示之人委託，給付款項予指定之大陸地區對象
    ，匯兌方式為附表一所示之人將所欲支付之人民幣款項或儲
    值之等值新臺幣，匯入本案帳戶內，經黃桂雄確認收到款項
    後，再以微信通知「吳原諒」，由「吳原諒」以人民幣支付
    予附表一所示之人指定之大陸地區對象，或存入渠等之支付
    寶帳戶，以此方式將新臺幣匯兌為人民幣，此部分總計金額
    達新臺幣（下同）1,460萬0,394元。
（二）將人民幣非法匯兌為新臺幣部分：
　　接受在大陸地區有匯款至臺灣地區需求之客戶委託，給付款
    項予指定之臺灣地區對象，匯兌方式為大陸地區客戶先支付
    等值人民幣予「吳原諒」後，「吳原諒」再以微信通知黃桂
    雄，由黃桂雄使用本案帳戶匯款新臺幣至大陸地區客戶指定
    之附表二所示帳戶內，以此方式將人民幣匯兌為新臺幣，此
    部分總計金額達332萬3,910元。
二、案經臺灣士林地方檢察署檢察官自動檢舉簽分偵查起訴。
    理  由
一、證據能力部分：
　　按被告以外之人於審判外之陳述，雖不符刑事訴訟法第159
    條之1至第159 條之4 之規定，而經當事人於審判程序同意
    作為證據，法院審酌該言詞陳述或書面陳述作成時之情況，
    認為適當者，亦得為證據。當事人、代理人或辯護人於法院
    調查證據時，知有刑事訴訟法第159條第1項不得為證據之情
    形，而未於言詞辯論終結前聲明異議者，視為有前項之同意
    ，刑事訴訟法第159條之5定有明文。查本判決所引用被告以
    外之人於審判外所為之言詞或書面陳述，固屬傳聞證據，惟
    檢察官、被告及其辯護人於本院準備程序、審判期日均未對
    證據能力有所爭執，亦未於言詞辯論終結前聲明異議，本院
    審酌上開證據資料製作時之情況，尚無違法不當及證明力明
    顯過低之瑕疵，亦認為以之作為證據應屬適當，故認前揭證
    據資料均有證據能力。又本判決其餘所引用之非供述證據，
    查無違反法定程序取得之情形，依刑事訴訟法第158條之4規
    定之反面解釋，亦均認有證據能力。
二、認定犯罪事實所憑證據及理由：
　  上開犯罪事實，業據被告於警詢、調詢、偵查、本院準備程
    序及審理時坦白承認（見北檢偵卷第15至18頁，士檢偵卷第
    90至93頁，士檢他卷第6至8、14至15、251至252頁，本院審
    金訴卷第40頁，本院金訴卷一第28至31、66至67、74、100
    至101、108至109頁，本院金訴卷二第10至14頁），核與證
    人林佑蓉、彭蓮嬌、曾泓嘉、葉玫蓉、張嘉慧、葉名峻、蔡
    珮宜、杜欣怡、黃勝利於調詢時之證述情節（見士檢他卷第
    222至224、226至228、230至233、236至238、240至242、24
    4至246頁，本院金訴卷二第16至19、22至24、26至28、30至
    32、36至38、42至44、48至50、52至54、58至60頁）大致相
    符，另有第一商業銀行敦化分行109年6月4日一敦化字第000
    41號函檢附黃桂雄客戶基本資料、106年1月1日起至108年12
    月31日止之交易明細各1份【含林佑蓉（第一銀行帳號末4碼
    0504）、彭蓮嬌（第一銀行帳號末4碼7559）、曾泓嘉（中
    信銀行帳號末4碼3686）、葉玫蓉（玉山銀行帳號末4碼9864
    ）、張嘉慧（玉山銀行帳號末4碼4294）、葉名峻（華南銀
    行帳號末4碼2638）之匯入紀錄】、同行110年4月23日一敦
    化字第00036號函檢附黃桂雄帳號00000000000號之開戶基本
    資料及106年1月1日起至108年12月31日止之交易明細、第一
    商業銀行總行109年7月6日一總營集字第71086號函檢附林佑
    蓉（原名林之盈）、彭蓮嬌之客戶基本資料、玉山銀行個金
    集中部109年7月17日玉山個（集中）字第1090081264號函檢
    附葉玫蓉、張嘉慧之存戶個人資料、中國信託商業銀行股份
    有限公司109年7月2日中信銀字第109224839151931號函檢附
    曾泓嘉之客戶基本資料、華南商業銀行股份有限公司109年7
    月8日營清字第1090018323號函檢附葉名峻之客戶資料整合
    查詢各1份、證人蔡珮宜提出之手機簡訊擷圖1張、臺灣士林
    地方檢察署檢察事務官卷證分析報告各1份（見士檢他卷第1
    2、16至88、172、176、181、183至184、185、187、195至1
    97、200至215頁，本院金訴卷二第56、62至112頁）附卷可
    稽，堪認被告之任意性自白與事實相符，堪予採信。綜上，
    本案事證明確，被告之犯行足資認定，應依法論科。
三、論罪科刑之法律適用：
（一）本案被告行為後，銀行法於108年4 月17日修正公布第125
　　條第2項，並自同年4月19日起施行，將原規定「經營銀行間
    資金移轉帳務清算之金融資訊服務事業，未經主管機關許可
    ，而擅自營業者，依前項規定處罰。」修正為「經營金融機
    構間資金移轉帳務清算之金融資訊服務事業，未經主管機關
    許可，而擅自營業者，依前項規定處罰。」此一修正僅係將
    「銀行」酌做文字修正為「金融機構」，用以符合現今金融
    實務運作現況，對於本件之法律適用並無影響，先予敘明。
（二）按銀行法第29條第1 項所謂「匯兌業務」，係指行為人不
　　經由現金輸送，而藉與在他地之分支機構或特定人間之資金
    清算，經常為其客戶辦理異地間款項之收付，以清理客戶與
    第三人間債權債務關係或完成資金轉移之行為。如行為人接
    受客戶匯入之款項，已在他地完成資金之轉移或債權債務之
    清理者，即與非法辦理匯兌業務行為之構成要件相當，不以
    詳列各筆匯入款於何時、何地由何人以何方式兌領為必要。
    「國內外匯兌」則係銀行利用與國內異地或國際間同業相互
    劃撥款項之方式，如電匯、信匯、票匯等，以便利顧客國內
    異地或國際間交付款項之行為，代替現金輸送，了結國際間
    財政上、金融上及商務上所發生之債權債務，收取匯費，並
    可得無息資金運用之一種銀行業務，是凡從事異地間寄款、
    領款之行為，無論是否賺有匯差，亦不論於國內或國外為此
    行為，均符合銀行法該條項「匯兌業務」規定（最高法院95
    年度台上字第5910號、99年度台上字第7380號、101年度台
    上字第2892號判決意旨參照）。又所謂「辦理國內外匯兌業
    務」，係指經營接受匯款人委託將款項自國內甲地匯往國內
    乙地交付國內乙地受款人、自國內（外）匯往國外（內）交
    付國外（內）受款人之業務，諸如在臺收受客戶交付新臺幣
    ，而在國外將等值外幣交付客戶指定受款人之行為即屬之；
    換言之，辦理國內外匯兌業務，無論係以自營、仲介、代辦
    或其他安排之方式，行為人不經由全程之現金輸送，藉由與
    在他地之分支機構或特定人間之資金清算，經常為其客戶辦
    理異地間款項之收付，以清理客戶與第三人間債權債務關係
    或完成資金轉移之行為，均屬銀行法上之「匯兌業務」（最
    高法院95年度台上字第1327號、97年度台上字第6582號判決
    意旨參照）。再者，資金款項皆得為匯兌業務之客體，本無
    法定貨幣或外國貨幣等之限制，而新臺幣、人民幣分別為我
    國臺灣地區、大陸地區所定之具流通性貨幣，均屬資金、款
    項無訛。查本案被告與「吳原諒」係以如事實欄一所示方式
    ，為臺灣與大陸地區間資金之移轉行為，即具有將款項由甲
    地匯往乙地之功能，所為自屬銀行法第29條第1項規定之國
    內外匯兌業務無疑。是核被告所為，係違反銀行法第29條第
    1項所定非銀行不得辦理國內外匯兌業務之規定，而觸犯同
    法第125條第1項前段之非法辦理國內外匯兌業務罪。
（三）再按刑事法若干犯罪行為態樣，本質上原具有反覆、延續
　　實行之特徵，立法時既予以特別歸類，定為犯罪構成要件之
    行為要素，則行為人基於同一之犯意，在密切接近之一定時
    、地持續實行之複數行為，倘依社會通念，於客觀上認為符
    合一個反覆、延續性之行為觀念者，於刑法評價上，即應僅
    成立一罪，俾免有重複評價、刑度超過罪責與不法內涵之疑
    慮，學理上所稱「集合犯」之職業性、營業性或收集性等具
    有重複特質之犯罪均屬之，例如經營、從事業務、收集、販
    賣、製造、散布等行為概念者。而銀行法第29條第1項規定
    所稱「辦理匯兌業務」，本質上即屬持續實行之複數行為，
    具備反覆、延續之行為特徵，行為人先後多次非法經營銀行
    業務之犯行，依社會客觀通念，符合一個反覆、延續性之行
    為概念，屬於集合犯實質上一罪關係。查被告自107年1月初
    某時起至108年3月間止之期間，於如附表一、二各編號所示
    日期，先後多次辦理非法匯兌業務之行為，依社會客觀通念
    ，屬反覆、延續性之行為，揆諸前揭說明，應論以集合犯之
    實質上一罪。起訴書雖未敘及被告如事實欄一（二）所示、
    詳如附表二各編號所載日期、金額之匯兌行為（將人民幣非
    法匯兌為新臺幣部分），惟因此部分與業經檢察官起訴且由
    本院認定有罪部分（將新臺幣非法匯兌為人民幣部分）具上
    開集合犯之實質上一罪關係，當為起訴效力所及，本院自應
    併予審理。
（四）被告與「吳原諒」之人就上開犯行間，具有犯意聯絡及行
　　為分擔，為共同正犯。
（五）按銀行法第125條之4第1 項前段規定：犯第125條、第125
　　條之2或第125條之3之罪，於犯罪後自首，如自動繳交全部
    犯罪所得者，減輕或免除其刑。係指犯銀行法第125條之罪
    而有所得者，除自首外，尚須具備自動繳交全部犯罪所得之
    要件，始能依該條項規定減輕其刑。所謂自首，係指犯人在
    其犯罪未發覺前，向該管公務員自承犯罪而受裁判。又所謂
    「發覺」，也非以有偵查犯罪權限之機關或人員確知其人犯
    罪無誤為必要，而於有確切之根據得為合理之可疑，對其發
    生嫌疑時，亦得謂已發覺。經查：本案係因案外人簡浚丞報
    案遭詐騙，並於108年3月2日至同年月3日，將3筆款項共計3
    萬3800元匯入本案帳戶，司法警察合理懷疑被告為提供金融
    帳戶供詐欺、洗錢之嫌疑人，乃於108年4月28日以偵辦詐欺
    、洗錢防制法等案件為由，通知被告至臺北市政府警察局內
    湖分局偵查隊接受調查，被告到場後陳稱其與案外人簡浚丞
    未有交易，自己亦無提領、轉匯該3筆款項；惟司法警察檢
    視本案帳戶之歷史交易紀錄後，在未有其他被害人報案指述
    下，另行詢問被告帳戶內何以有數筆10萬元以上之電匯或轉
    帳金額，被告即主動告知其係代匯人民幣，並承認自2年前
    開始將本案帳戶提供予不特定人作為地下匯兌之用等情，有
    被告108年4月28日之警詢筆錄在卷可證（見北檢偵卷第15至
    17頁），而偵查犯罪權限之司法警察單憑本案帳戶之歷史交
    易明細，縱可連結至涉嫌從事地下匯兌，亦僅屬其辦案經驗
    之臆測，在別無其他事證可佐下，應認尚屬未有確切根據得
    為合理可疑之程度。是堪認被告在本案犯行尚未被發覺前，
    即主動供出其涉有地下匯兌之犯罪事實，應符合自首之要件
    。此外，被告於本院審理期間，已全數繳回其犯罪所得15萬
    元（詳下述），此有本院繳款收據2紙存卷可憑（見本院金
    訴卷一第79、81頁）。從而，被告上開犯行，已符合銀行法
    第125條之4第1項前段規定，爰依法減輕其刑，並依刑法第6
    6條規定，其減輕得減至3分之2。
（六）至辯護人雖認本案應有刑法第59條規定之適用，然本案中
　　由被告與「吳原諒」非法辦理國內外匯兌業務之期間、牽涉
    金額以觀，實已造成金融秩序一定程度之危害，況本案被告
    之犯行經適用銀行法第125條之4第1項前段及刑法第66條規
    定予以減刑後，已大幅減輕，自其整體犯罪情狀而言，已無
    顯可憫恕，科以最低刑度仍猶嫌過重之狀況，當無適用刑法
    第59條規定之餘地，附此說明。
（七）爰依行為人之責任為基礎，審酌匯兌業務涉及國家金融政
　　策與外匯管理，並非單純之代收轉付，且此種業務必須以一
    定之財力及信用作為經營基礎，方足以保障交易安全，故國
    家制訂有銀行法，將匯兌業務列為原則上僅限銀行經營之特
    許業務，被告無視政府對於匯兌管制之禁令，非法辦理地下
    匯兌業務，影響政府對於資金之管制，其行為應予相當程度
    之非難；惟被告犯罪後始終坦承犯行，足見其有面對司法追
    訴與處罰之心，態度不差，兼衡被告犯罪之動機、目的、素
    行、非法辦理匯兌之期間、金額規模、所生危害，暨其於本
    院審理中自述學歷為高職畢業，已婚，現與配偶及子女同住
    ，從事保全業，月薪3萬6000至3萬7000元之家庭與經濟狀況
    等一切情狀，量處如主文所示之刑。
（八）末查，被告未曾因故意犯罪受有期徒刑以上刑之宣告，此
　　有臺灣高等法院被告前案紀錄表在卷可參，其因一時思慮欠
    周，致罹本罪，惟其犯後始終坦承犯行，並自動繳回全部犯
    罪所得，顯知所悔悟，堪信被告經此偵審程序及刑罰宣告，
    日後當知所警惕，而無再犯之虞，是本院認前開對被告所宣
    告之刑，以暫不執行為適當，爰依刑法第74條第1項第1款規
    定，諭知緩刑4年，以啟自新。
四、犯罪所得之沒收：
（一）刑法關於沒收之規定，業於104年12月30日修正公布，並
　　自105年7月1日起施行，又為使其他法律之沒收，原則上均
    適用刑法修正後規定，刑法第11條亦修正為：「本法總則於
    其他法律有刑罰、保安處分或沒收之規定者，亦適用之。但
    其他法律有特別規定者，不在此限」，刑法施行法第10條之
    3 第2 項並增訂：「105年7月1日前施行之其他法律關於沒
    收、追徵、追繳、抵償之規定，不再適用」，此明白揭示沒
    收採「後法優於前法」原則，惟於刑法沒收生效後，其他法
    律另設有特別規定者，則回歸「特別法優於普通法」原則。
    而銀行法第136條之1關於沒收之規定，於107年1月31日修正
    公布，並自同年2月2日起施行，將原規定「犯本法之罪，因
    犯罪所得財物或財產上利益，除應發還被害人或得請求損害
    賠償之人外，屬於犯人者，沒收之。如全部或一部不能沒收
    時，追徵其價額或以其財產抵償之」，修正為「犯本法之罪
    ，犯罪所得屬犯罪行為人或其以外之自然人、法人或非法人
    團體因刑法第38條之1第2項所列情形取得者，除應發還被害
    人或得請求損害賠償之人外，沒收之」，上揭修正後之規定
    ，既在刑法修正沒收規定生效之後始修正施行，應回歸「特
    別法優於普通法」原則，而前者屬後者之特別規定，是關於
    本件違反銀行法案件犯罪所得之沒收，自應優先適用修正後
    銀行法第136條之1規定。次按被告自動繳交所得財物者，就
    已自動繳交之所得財物，於判決固無庸再諭知追繳，惟仍應
    諭知沒收或發還被害人，俾於判決確定後，由檢察官依刑事
    訴訟法第470條第1 項前段規定，據以指揮執行，否則在判
    決確定後，將因確定判決未就自動繳交之全部所得財物諭知
    沒收或發還被害人，檢察官指揮執行沒收或發還被害人缺乏
    依據，徒生處理上無謂之爭議，亦不符澈底剝奪犯罪所得之
    立法目的（最高法院106 年度台非字第100號判決意旨參照
    ）。另按非法辦理國內外匯兌業務之犯罪模式，通常是由行
    為人以提供較銀行牌價優惠之匯率對外招攬客戶，利用匯款
    、收款兩端之銀行帳戶，直接進行不同貨幣之匯率結算，行
    為人則從中賺取匯率差額、管理費、手續費或其他名目之報
    酬。於此情形下，匯款人僅藉由匯兌業者於異地進行付款，
    匯兌業者經手之款項，僅有短暫支配之事實，不論多寡，均
    經由一收一付而結清，匯款人並無將該匯款交付匯兌業者從
    事資本利得或財務操作以投資獲利之意，除非匯兌業者陷於
    支付不能而無法履約，其通常並未取得該匯付款項之事實上
    處分權，遑論經由一收一付結清後，該匯付款項之實際支配
    者係約定匯付之第三人，更見匯兌業者並未取得該匯付款項
    之事實上處分地位。從而，匯兌業者所收取之匯付款項，應
    非銀行法第136 條之1 所稱應沒收之「犯罪所得」，此處所
    稱「犯罪所得」係指匯兌業者實際收取之匯率差額、管理費
    、手續費或其他名目之報酬等不法利得。至就非法經營匯兌
    業者所經手之款項而言，雖應計算於銀行法第125條第1項之
    「因犯罪獲取之財物或財產上利益」內，惟非在同法第136
    條之1所稱應沒收之「犯罪所得」之列（最高法院108年度台
    上字第2465號判決意旨參照）。
（二）經查，被告於偵查中供稱：107年1月至108年3月之期間，
　　其本案之獲利約15萬元上下等語（見士檢偵卷第92至93頁）
    ，檢察官亦據此認定本案被告之犯罪所得為15萬元，聲請本
    院宣告沒收。而卷內亦無其他事證足以認定被告之獲利情形
    並非上揭金額，則本案被告之犯罪所得應為15萬元，此部分
    因被告既已如數繳回國庫，仍應依銀行法第136條之1規定宣
    告沒收。又因其犯罪所得均已繳回國庫，不存在所得財物無
    法沒收之問題，故無庸諭知如不能沒收時，追徵其價額，末
    此敘明。
據上論斷，應依刑事訴訟法第299條第1項前段，銀行法第29條第
1項、第125條第1項前段、第125條之4第1項前段、第136條之1 
，刑法第11條、第74條第1項第1款，判決如主文。
本案經檢察官胡原碩提起公訴，檢察官吳昭瑩到庭執行職務。
中　　華　　民　　國　　111 　年　　10　　月　　25　　日
                  刑事第八庭  審判長法  官  楊廼伶
　　　　　　　　　                  法  官  林正忠
　　　　　　　　　                  法  官  李東益
以上正本證明與原本無異。
如不服本判決應於收受送達後20日內向本院提出上訴書狀，並應
敘述具體理由。其未敘述上訴理由者，應於上訴期間屆滿後20 
日內向本院補提理由書 (均須按他造當事人之人數附繕本 )「切
勿逕送上級法院」。
                                    書記官  林盈均
中　　華　　民　　國　　111 　年　　10　　月　　31　　日
附錄本案論罪科刑法條：
銀行法第29條
除法律另有規定者外，非銀行不得經營收受存款、受託經理信託
資金、公眾財產或辦理國內外匯兌業務。
違反前項規定者，由主管機關或目的事業主管機關會同司法警察
機關取締，並移送法辦；如屬法人組織，其負責人對有關債務，
應負連帶清償責任。
執行前項任務時，得依法搜索扣押被取締者之會計帳簿及文件，
並得拆除其標誌等設施或為其他必要之處置。
銀行法第125條
違反第29條第1項規定者，處3年以上10年以下有期徒刑，得併科
新臺幣1千萬元以上2億元以下罰金。其因犯罪獲取之財物或財產
上利益達新臺幣一億元以上者，處7年以上有期徒刑，得併科新
臺幣2千5百萬元以上5億元以下罰金。
經營金融機構間資金移轉帳務清算之金融資訊服務事業，未經主
管機關許可，而擅自營業者，依前項規定處罰。
法人犯前二項之罪者，處罰其行為負責人。
附表一：
編號 委託人 委託人帳戶帳號 交易日期 匯入金額  (新臺幣元) 1 林佑蓉 第一銀行帳號000-0000000000000000號帳戶 107年1月2日 128,800     107年1月3日 473,340     107年1月3日 39,717     107年1月5日 60,858     107年1月11日 132,192     107年1月18日 329,868     107年1月22日 277,200     107年1月25日 73,920     107年1月29日 324,800     107年1月30日 292,320     107年2月2日 533,081     107年2月12日 163,450     107年2月26日 228,340     107年3月2日 302,250     107年3月5日 145,080     107年3月15日 418,950     107年3月16日 224,014     107年3月19日 106,952     107年3月27日 474,980     107年3月28日 216,172     107年3月29日 247,510     107年3月30日 265,353     107年4月3日 93,400     107年4月16日 23,500     107年4月20日 270,250     107年5月25日 414,480     107年6月15日 94,200     107年6月15日 4,710     107年6月19日 47,100     107年7月2日 184,140     107年7月17日 426,426     107年8月10日 49,940     107年10月26日      19,213    107年10月30日       9,760    107年12月26日 15,920     108年3月6日      13,214 小計    7,125,400  2 彭蓮嬌 第一銀行帳號000-0000000000000000號帳戶 107年1月12日 100,000     107年1月13日 290,000     107年1月18日 150,000     107年1月26日 200,000     107年2月6日 50,000     107年2月7日 25,520     107年3月5日 280,000     107年3月20日 200,000     107年3月29日 200,000     107年4月10日 70,000     107年4月11日 150,000     107年4月20日 152,000     107年5月7日 150,000     107年5月9日 100,000     107年5月24日 120,000     107年6月6日 160,000     107年6月21日 300,000     107年7月2日 30,000     107年7月9日 180,000     107年7月13日 200,000     107年7月13日 490,000     107年7月13日 470,000     107年7月30日 40,000     107年8月6日 30,000     108年2月4日     40,000     108年2月14日     420,000    108年2月21日      50,000    108年2月25日     100,000    108年3月2日     100,000 小計      4,847,520 3 曾泓嘉 中國信託帳號000-0000000000000000號帳戶 107年3月1日 100,000     107年4月4日 100,000     107年5月11日 100,000     107年5月18日 60,000     107年6月25日 100,000     107年7月27日 45,500     107年8月3日 68,250     107年8月17日 100,000     107年10月17日 100,000     107年11月30日 100,000     108年1月11日     100,000    108年2月27日     100,000 小計      1,073,750  4 葉玫蓉 玉山銀行帳號000-0000000000000000號帳戶 107年1月17日 24,100     107年2月10日 23,400     107年2月23日 23,200     107年3月13日 23,300     107年3月17日 23,250     107年3月29日 23,350     107年4月22日 32,900     107年4月26日 23,550     107年4月26日 4,494     107年5月7日 46,900     107年5月18日 23,600     107年5月26日 23,550     107年5月29日 14,100     107年6月2日 18,800     107年6月22日 23,500     107年6月26日 23,350     107年6月26日 4,670     107年7月11日 23,150     107年8月18日 27,180     107年8月22日 22,800     107年9月9日 23,350     107年9月12日 22,700     107年9月25日 22,700     107年10月16日 27,120     107年10月22日 22,600     107年11月5日 22,500     107年12月7日      22,600    107年12月18日      25,000    108年1月22日      25,000 小計        666,714  5 張嘉慧 玉山銀行帳號000-0000000000000000帳戶 107年2月1日 10,015     107年3月27日 10,015     107年4月22日 20,000     107年5月13日 10,000     107年6月22日 10,000     107年6月30日 10,000     107年7月5日 10,000     107年7月9日 10,000     107年7月13日 10,000     107年7月16日 10,000     107年7月20日 10,000     107年7月24日 10,000     107年7月27日 10,000     107年7月30日 10,000     107年8月4日 10,000     107年8月9日 5,000     107年8月14日 10,000     107年8月15日 10,000     107年8月17日 10,000     107年8月21日 10,000     107年8月26日      10,000    107年8月31日 10,000     107年9月6日 10,000     107年9月10日 10,000     107年9月15日 10,000     107年9月25日 10,000     107年10月9日 10,000     107年10月11日 10,000     107年10月25日 10,000     107年11月4日 10,000     107年11月6日 10,000     107年11月20日 10,000     107年11月27日      10,000    107年12月5日      10,000    107年12月13日      10,000    107年12月17日       6,000    107年12月22日      10,000    108年1月7日      10,000    108年1月11日      10,000    108年1月16日      10,000    108年1月17日      10,000     108年1月23日      20,000     108年2月12日      10,000    108年2月13日      10,000    108年2月18日      10,000    108年2月20日      10,000    108年2月21日      10,000    108年2月26日      10,000    108年3月6日      10,000    108年3月7日      10,000    108年3月14日      10,000    108年3月17日      10,000 小計    531,030  6 葉名峻 華南銀行帳號000-0000000000000000號帳戶 107年1月21日 23,000     107年1月22日       46,000    107年1月23日 46,000     107年1月24日 46,000     107年1月26日 46,100     107年2月6日 46,600     107年2月6日 46,600     107年2月22日 23,200     107年2月23日 4,640     107年2月25日 23,200     107年3月26日 4,640  小計    355,980                     編號1-6總計                  14,600,394     
附表二：
編號 指定受款對象 受款人之帳戶帳號 交易日期 匯出金額 （新臺幣元）  1 蔡珮宜  台新銀行帳號000- 0000000000000號 帳戶  107年3月15日     498,000     107年3月15日     492,000  2 杜欣怡 華南銀行帳號000- 000000000000號帳戶 107年3月12日     437,160    107年5月16日     172,750    107年6月1日     229,000  3 黃勝利 彰化銀行帳號000- 00000000000000號帳戶  107年1月30日     495,000    107年6月20日     250,000    107年6月27日     320,000    107年7月16日     430,000                   編號1-3總計                    3,323,910